臺灣臺北地方法院民事裁定
111年度抗字第395號
抗  告  人  陳奇堯
相  對  人  劉品妤  住○○市○○區○○路0段00巷00弄00號                      0樓
上列當事人間聲請本票裁定事件，抗告人對於民國111年7月8日
本院司法事務官所為111年度司票字第9329號民事裁定提起抗告
，本院裁定如下：
    主  文
抗告駁回。
抗告程序費用新臺幣壹仟元由抗告人負擔。
    理  由
一、按本票執票人依票據法第123條規定，聲請法院裁定許可對
    發票人強制執行，係屬非訟事件，此項聲請之裁定，及抗告
    法院之裁定，僅依非訟事件程序，就本票形式上之要件是否
    具備予以審查為已足，並無確定實體上法律關係存否之效力
    ，如發票人就票據債務之存否有爭執時，應由發票人提起確
    認之訴，以資解決（最高法院57年台抗字第76號、56年台抗
    字第714號裁定意旨參照）。
二、相對人原聲請意旨：伊執有抗告人於民國109年2月15日簽發
    票面金額新臺幣（下同）100萬元，載明免除作成拒絕證書
    ，記載到期日為109年8月15日之本票1紙（下稱系爭本票）
    ，詎於到期後經提示未獲付款，爰聲請准許就上開金額其中
    75萬元，暨依法定年息百分之6計算之利息，對抗告人強制
    執行等語。 　　
三、抗告意旨略以：伊簽發系爭本票後，已按月償還1萬元數年
    ，復將新車過戶予相對人，用以抵押系爭本票債權，詎相對
    人卻堅持強制以現金取償，伊償還數額實已超過系爭本票所
    載100萬元，惟相對人仍拒不將系爭本票作廢，亦未將系爭
    本票或清償憑據交付予伊，爰提起抗告，求為廢棄原裁定等
    語。
四、經查，相對人主張之事實，業據其提出系爭本票為證，原審
    就系爭本票為形式上之審查，認其已具備本票各項應記載事
    項，合於票據法第120條規定，屬有效之本票（聲請卷第7頁
    ），乃依同法第123條裁定准許強制執行，核無不合。抗告
    意旨以其已按月攤還1萬元數年，並將新車過戶予相對人等
    語，主張系爭本票債權業據清償完竣，核屬實體上法律關係
    之爭執，抗告人應另提起確認訴訟以資救濟，尚非本件非訟
    事件程序所得審究。從而，抗告意旨指摘原裁定不當，求予
    廢棄原裁定，為無理由，應予駁回。
五、據上論結，本件抗告為無理由，爰依非訟事件法第46條、第
    21條第2項、第24條第1項，民事訴訟法第495條之1第1項、
    第449條第1項、第95條、第78條，裁定如主文。
中    華    民    國   111    年    8    月    11     日
                   民事第三庭   審判長法  官  方祥鴻
                                      法  官  陳裕涵
                                      法  官  林瑋桓
以上正本係照原本作成。
本裁定不得再抗告。
中    華    民    國   111    年    8    月    11     日
                                      書記官  江慧君